Config:
  hfst:
    Gen: ../../../src/generator-gt-norm.hfst
    Morph: ../../../src/analyser-gt-norm.hfst
  xerox:
    Gen: ../../../src/generator-gt-norm.xfst
    Morph: ../../../src/analyser-gt-norm.xfst
    App: lookup

Tests:

# todo:
# Proofread the gold standard (below)
# Then: run analyser, then correct. 


  Noun - муʼ: # Noun 'voice' - partial paradigm /Type 27/ - múh
     муʼ+N+Sg+Nom: муʼ
     муʼ+N+Sg+Acc: мунмʼ
     муʼ+N+Sg+Gen: мунʼ
     муʼ+N+Sg+Dat: мундʼ
     муʼ+N+Sg+Loc: [муӈгана, муӈгна]
     муʼ+N+Sg+Abl: муӈгад
     муʼ+N+Sg+Pros: мумна
     муʼ+N+Du+Nom: муӈгʼ
     муʼ+N+Du+Acc: муӈгʼ
     муʼ+N+Du+Gen: муӈгʼ
     муʼ+N+Pl+Nom: мунˮ
     муʼ+N+Pl+Acc: муно
     муʼ+N+Pl+Gen: муноˮ
     муʼ+N+Pl+Dat: муӈгˮ
     муʼ+N+Pl+Loc: [муӈгаˮна, муӈгˮна]
     муʼ+N+Pl+Abl: муӈгат
     муʼ+N+Pl+Pros: муноˮмана
     
     муʼ+N+Sg+Tra: муӈэ
     муʼ+N+Sg+Car: мунзи
     
# Possessive forms 
     муʼ+N+Sg+Nom+PxSg1: мум
     муʼ+N+Sg+Nom+PxSg2: мул  
     муʼ+N+Sg+Nom+PxSg3: мунда 
     муʼ+N+Sg+Nom+PxDu1: мумиʼ
     муʼ+N+Sg+Nom+PxDu2: мулиʼ
     муʼ+N+Sg+Nom+PxDu3: мундиʼ
     муʼ+N+Sg+Nom+PxPl1: мумаˮ
     муʼ+N+Sg+Nom+PxPl2: мулаˮ
     муʼ+N+Sg+Nom+PxPl3: мундоʼ
     муʼ+N+Sg+Acc+PxSg1: мум 
     муʼ+N+Sg+Acc+PxSg2: мунд  
     муʼ+N+Sg+Acc+PxSg3: мунда 
     муʼ+N+Sg+Acc+PxDu1: мумиʼ 
     муʼ+N+Sg+Acc+PxDu2: мундиʼ
     муʼ+N+Sg+Acc+PxDu3: мундиʼ
     муʼ+N+Sg+Acc+PxPl1: мумаˮ 
     муʼ+N+Sg+Acc+PxPl2: мундаˮ
     муʼ+N+Sg+Acc+PxPl3: мундоʼ
     муʼ+N+Sg+Gen+PxSg1: мун
     муʼ+N+Sg+Gen+PxSg2: мунд  
     муʼ+N+Sg+Gen+PxSg3: мунда 
     муʼ+N+Sg+Gen+PxDu1: муниʼ 
     муʼ+N+Sg+Gen+PxDu2: мундиʼ
     муʼ+N+Sg+Gen+PxDu3: мундиʼ
     муʼ+N+Sg+Gen+PxPl1: мунаˮ 
     муʼ+N+Sg+Gen+PxPl2: мундаˮ
     муʼ+N+Sg+Gen+PxPl3: мундоʼ  
     муʼ+N+Sg+Dat+PxSg1: муӈган 
     муʼ+N+Sg+Dat+PxSg2: муӈганд  
     муʼ+N+Sg+Dat+PxSg3: муӈганда 
     муʼ+N+Sg+Dat+PxDu1: муӈганиʼ 
     муʼ+N+Sg+Dat+PxDu2: муӈгандиʼ
     муʼ+N+Sg+Dat+PxDu3: муӈгандиʼ
     муʼ+N+Sg+Dat+PxPl1: [муӈганаˮ, муӈгнаˮ] 
     муʼ+N+Sg+Dat+PxPl2: муӈгандаˮ
     муʼ+N+Sg+Dat+PxPl3: муӈгандоʼ
     муʼ+N+Sg+Loc+PxSg1: [муӈганан, муӈгнан]    
     муʼ+N+Sg+Loc+PxSg2: [муӈгананд, муӈгнанд]
     муʼ+N+Sg+Loc+PxSg3: [муӈгананда, муӈгнанда]
     муʼ+N+Sg+Loc+PxDu1: [муӈгананиʼ, муӈгнанниʼ]
     муʼ+N+Sg+Loc+PxDu2: [муӈганандиʼ, муӈгнандиʼ]
     муʼ+N+Sg+Loc+PxDu3: [муӈганандиʼ, муӈгнандиʼ]
     муʼ+N+Sg+Loc+PxPl1: [муӈгананаˮ, муӈгнанаˮ]
     муʼ+N+Sg+Loc+PxPl2: [муӈганандаˮ, муӈгнандаˮ]
     муʼ+N+Sg+Loc+PxPl3: [муӈганандоʼ, муӈгнандоʼ]
     муʼ+N+Sg+Abl+PxSg1: [муӈгадан, муӈгдан]    
     муʼ+N+Sg+Abl+PxSg2: [муӈгаданд, муӈгданд]
     муʼ+N+Sg+Abl+PxSg3: [муӈгаданда, муӈгданда]
     муʼ+N+Sg+Abl+PxDu1: [муӈгаданиʼ, муӈгданниʼ]
     муʼ+N+Sg+Abl+PxDu2: [муӈгадандиʼ, муӈгдандиʼ]
     муʼ+N+Sg+Abl+PxDu3: [муӈгадандиʼ, муӈгдандиʼ]
     муʼ+N+Sg+Abl+PxPl1: [муӈгаданаˮ, муӈгданаˮ]
     муʼ+N+Sg+Abl+PxPl2: [муӈгадандаˮ, муӈгдандаˮ]
     муʼ+N+Sg+Abl+PxPl3: [муӈгадандоʼ, муӈгдандоʼ]
     муʼ+N+Sg+Pros+PxSg1: мумнан   
     муʼ+N+Sg+Pros+PxSg2: мумнанд  
     муʼ+N+Sg+Pros+PxSg3: мумнанда 
     муʼ+N+Sg+Pros+PxDu1: мумнаниʼ 
     муʼ+N+Sg+Pros+PxDu2: мумнандиʼ
     муʼ+N+Sg+Pros+PxDu3: мумнандиʼ
     муʼ+N+Sg+Pros+PxPl1: мумнанаˮ 
     муʼ+N+Sg+Pros+PxPl2: мумнандаˮ
     муʼ+N+Sg+Pros+PxPl3: мумнандоʼ
     муʼ+N+Du+Nom+PxSg1: [муӈгюн, муӈгаюн]
     муʼ+N+Du+Nom+PxSg2: [муӈгюд, муӈгаюд]
     муʼ+N+Du+Nom+PxSg3: [муӈгюда, муӈгаюда]
     муʼ+N+Du+Nom+PxDu1: [муӈгюниʼ, муӈгаюниʼ]
     муʼ+N+Du+Nom+PxDu2: [муӈгюдиʼ, муӈгаюдиʼ]
     муʼ+N+Du+Nom+PxDu3: [муӈгюдиʼ, муӈгаюдиʼ]
     муʼ+N+Du+Nom+PxPl1: [муӈгюнаˮ, муӈгаюнаˮ]
     муʼ+N+Du+Nom+PxPl2: [муӈгюдаˮ, муӈгаюдаˮ]
     муʼ+N+Du+Nom+PxPl3: [муӈгюдоʼ, муӈгаюдаˮ]
     муʼ+N+Du+Acc+PxSg1: [муӈгюн, муӈгаюн]
     муʼ+N+Du+Acc+PxSg2: [муӈгюд, муӈгаюд]
     муʼ+N+Du+Acc+PxSg3: [муӈгюда, муӈгаюда]
     муʼ+N+Du+Acc+PxDu1: [муӈгюниʼ, муӈгаюниʼ]
     муʼ+N+Du+Acc+PxDu2: [муӈгюдиʼ, муӈгаюдиʼ]
     муʼ+N+Du+Acc+PxDu3: [муӈгюдиʼ, муӈгаюдиʼ]
     муʼ+N+Du+Acc+PxPl1: [муӈгюнаˮ, муӈгаюнаˮ]
     муʼ+N+Du+Acc+PxPl2: [муӈгюдаˮ, муӈгаюдаˮ]
     муʼ+N+Du+Acc+PxPl3: [муӈгюдоʼ, муӈгаюдаˮ]
     муʼ+N+Du+Gen+PxSg1: [муӈгюн, муӈгаюн]
     муʼ+N+Du+Gen+PxSg2: [муӈгют, муӈгают]
     муʼ+N+Du+Gen+PxSg3: [муӈгюта, муӈгаюта]
     муʼ+N+Du+Gen+PxDu1: [муӈгюниʼ, муӈгаюниʼ]
     муʼ+N+Du+Gen+PxDu2: [муӈгютиʼ, муӈгаютиʼ]
     муʼ+N+Du+Gen+PxDu3: [муӈгютиʼ, муӈгаютиʼ]
     муʼ+N+Du+Gen+PxPl1: [муӈгюнаˮ, муӈгаюнаˮ]
     муʼ+N+Du+Gen+PxPl2: [муӈгютаˮ, муӈгаютаˮ]
     муʼ+N+Du+Gen+PxPl3: [муӈгютоʼ, муӈгаютаˮ]
     муʼ+N+Pl+Nom+PxSg1: мунон
     муʼ+N+Pl+Nom+PxSg2: мунод   
     муʼ+N+Pl+Nom+PxSg3: мунода  
     муʼ+N+Pl+Nom+PxDu1: мунониʼ 
     муʼ+N+Pl+Nom+PxDu2: мунодиʼ 
     муʼ+N+Pl+Nom+PxDu3: мунодиʼ 
     муʼ+N+Pl+Nom+PxPl1: мунонаˮ 
     муʼ+N+Pl+Nom+PxPl2: мунодаˮ 
     муʼ+N+Pl+Nom+PxPl3: мунодоʼ 
     муʼ+N+Pl+Acc+PxSg1: мунон  
     муʼ+N+Pl+Acc+PxSg2: мунод   
     муʼ+N+Pl+Acc+PxSg3: мунода  
     муʼ+N+Pl+Acc+PxDu1: мунониʼ 
     муʼ+N+Pl+Acc+PxDu2: мунодиʼ 
     муʼ+N+Pl+Acc+PxDu3: мунодиʼ 
     муʼ+N+Pl+Acc+PxPl1: мунонаˮ 
     муʼ+N+Pl+Acc+PxPl2: мунодаˮ 
     муʼ+N+Pl+Acc+PxPl3: мунодоʼ 
     муʼ+N+Pl+Gen+PxSg1: муноˮн  
     муʼ+N+Pl+Gen+PxSg2: мунот   
     муʼ+N+Pl+Gen+PxSg3: мунота  
     муʼ+N+Pl+Gen+PxDu1: муноˮниʼ
     муʼ+N+Pl+Gen+PxDu2: мунотиʼ 
     муʼ+N+Pl+Gen+PxDu3: мунотиʼ 
     муʼ+N+Pl+Gen+PxPl1: муноˮнаˮ 
     муʼ+N+Pl+Gen+PxPl2: мунотаˮ 
     муʼ+N+Pl+Gen+PxPl3: мунотоʼ 
     муʼ+N+Pl+Dat+PxSg1: муӈгаˮн 
     муʼ+N+Pl+Dat+PxSg2: муӈгат 
     муʼ+N+Pl+Dat+PxSg3: [муӈгата, муӈгта] 
     муʼ+N+Pl+Dat+PxDu1: [муӈгаˮниʼ, муӈгаˮниʼ] 
     муʼ+N+Pl+Dat+PxDu2: [муӈгатиʼ, муӈгтиʼ] 
     муʼ+N+Pl+Dat+PxDu3: [муӈгатиʼ, муӈгтиʼ]
     муʼ+N+Pl+Dat+PxPl1: [муӈгаˮнаˮ, муӈгˮнаˮ] 
     муʼ+N+Pl+Dat+PxPl2: [муӈгатаˮ, муӈгтаˮ]
     муʼ+N+Pl+Dat+PxPl3: [муӈгатоʼ, муӈгтоʼ]
     муʼ+N+Pl+Loc+PxSg1: [муӈгаˮнан, муӈгˮнан]
     муʼ+N+Pl+Loc+PxSg2: [муӈгаˮнат, муӈгˮнат]
     муʼ+N+Pl+Loc+PxSg3: [муӈгаˮната, муӈгˮната] 
     муʼ+N+Pl+Loc+PxDu1: [муӈгаˮнаниʼ, муӈгˮнаниʼ]
     муʼ+N+Pl+Loc+PxDu2: [муӈгаˮнатиʼ, муӈгˮнатиʼ]
     муʼ+N+Pl+Loc+PxDu3: [муӈгаˮнатиʼ, муӈгˮнатиʼ]
     муʼ+N+Pl+Loc+PxPl1: [муӈгаˮнанаˮ, муӈгˮнанаˮ]
     муʼ+N+Pl+Loc+PxPl2: [муӈгаˮнатаˮ, муӈгˮнатаˮ]
     муʼ+N+Pl+Loc+PxPl3: [муӈгаˮнатоʼ, муӈгˮнатоʼ]
     муʼ+N+Pl+Abl+PxSg1: [муӈгатан, муӈгтан]
     муʼ+N+Pl+Abl+PxSg2: [муӈгатат, муӈгтат]
     муʼ+N+Pl+Abl+PxSg3: [муӈгатата, муӈгтата] 
     муʼ+N+Pl+Abl+PxDu1: [муӈгатаниʼ, муӈгтаниʼ]
     муʼ+N+Pl+Abl+PxDu2: [муӈгататиʼ, муӈгтатиʼ]
     муʼ+N+Pl+Abl+PxDu3: [муӈгататиʼ, муӈгтатиʼ]
     муʼ+N+Pl+Abl+PxPl1: [муӈгатанаˮ, муӈгтанаˮ]
     муʼ+N+Pl+Abl+PxPl2: [муӈгататаˮ, муӈгтатаˮ]
     муʼ+N+Pl+Abl+PxPl3: [муӈгататоʼ, муӈгтатоʼ]
     муʼ+N+Pl+Pros+PxSg1: муноˮманан  
     муʼ+N+Pl+Pros+PxSg2: муноˮманат  
     муʼ+N+Pl+Pros+PxSg3: муноˮманата 
     муʼ+N+Pl+Pros+PxDu1: муноˮмананиʼ
     муʼ+N+Pl+Pros+PxDu2: муноˮманатиʼ
     муʼ+N+Pl+Pros+PxDu3: муноˮманатиʼ
     муʼ+N+Pl+Pros+PxPl1: муноˮмананаˮ
     муʼ+N+Pl+Pros+PxPl2: муноˮманатаˮ
     муʼ+N+Pl+Pros+PxPl3: муноˮманатоʼ

# Predestinative 

     муʼ+N+Pred+Abs: мунд
     муʼ+N+Pred+Nom+PxSg1: [мундав, мундув]
     муʼ+N+Pred+Nom+PxSg2: мундар
     муʼ+N+Pred+Nom+PxSg3: [мундда, мундада]
     муʼ+N+Pred+Nom+PxDu1: [мундамиʼ, мундмиʼ]
     муʼ+N+Pred+Nom+PxDu2: мундриʼ
     муʼ+N+Pred+Nom+PxDu3: [мундадиʼ, мунддиʼ]
     муʼ+N+Pred+Nom+PxPl1: мундваˮ
     муʼ+N+Pred+Nom+PxPl2: мундраˮ
     муʼ+N+Pred+Nom+PxPl3: [мундадоʼ, мунддоʼ]
     муʼ+N+Pred+Acc+PxSg1: [мундав, мундув]
     муʼ+N+Pred+Acc+PxSg2: мундамд
     муʼ+N+Pred+Acc+PxSg3: [мундамда, мундмда]
     муʼ+N+Pred+Acc+PxDu1: [мундамиʼ, мундмиʼ]
     муʼ+N+Pred+Acc+PxDu2: [мундамдиʼ, мундмдиʼ]
     муʼ+N+Pred+Acc+PxDu3: [мундамдиʼ, мундмдиʼ]
     муʼ+N+Pred+Acc+PxPl1: мундваˮ
     муʼ+N+Pred+Acc+PxPl2: [мундамдаˮ, мундмдаˮ]
     муʼ+N+Pred+Acc+PxPl3: [мундамдоʼ, мундмдоʼ]
     муʼ+N+Pred+Gen+PxSg1: мундан
     муʼ+N+Pred+Gen+PxSg2: мунданд
     муʼ+N+Pred+Gen+PxSg3: [мунданда, мунднда]
     муʼ+N+Pred+Gen+PxDu1: [мунданиʼ, мундниʼ]
     муʼ+N+Pred+Gen+PxDu2: [мундамдиʼ, мундндиʼ]
     муʼ+N+Pred+Gen+PxDu3: [мундамдиʼ, мундндиʼ]
     муʼ+N+Pred+Gen+PxPl1: [мунданаˮ, мунднаˮ]
     муʼ+N+Pred+Gen+PxPl2: [мундандаˮ, мундндаˮ]
     муʼ+N+Pred+Gen+PxPl3: [мундандоʼ, мундндоʼ]

# Predicative (Nominal conjugation)

     муʼ+N+Nom+Der/Pr+Ind+Aor+ScSg1: мундмʼ
     муʼ+N+Nom+Der/Pr+Ind+Aor+ScSg2: мунд 
     муʼ+N+Nom+Der/Pr+Ind+Aor+ScSg3: муʼ
     муʼ+N+Nom+Der/Pr+Ind+Aor+ScDu1: муниʼ
     муʼ+N+Nom+Der/Pr+Ind+Aor+ScDu2: мундиʼ
     муʼ+N+Nom+Der/Pr+Ind+Aor+ScDu3: муӈгʼ
     муʼ+N+Nom+Der/Pr+Ind+Aor+ScPl1: мумаˮ
     муʼ+N+Nom+Der/Pr+Ind+Aor+ScPl2: мундаˮ
     муʼ+N+Nom+Der/Pr+Ind+Aor+ScPl3: мунˮ  
     муʼ+N+Nom+Der/Pr+Ind+Prt1+ScSg1: мундамзь
     муʼ+N+Nom+Der/Pr+Ind+Prt1+ScSg2: мундась 
     муʼ+N+Nom+Der/Pr+Ind+Prt1+ScSg3: мунзь   
     муʼ+N+Nom+Der/Pr+Ind+Prt1+ScDu1: мунинзь
     муʼ+N+Nom+Der/Pr+Ind+Prt1+ScDu2: мундинзь
     муʼ+N+Nom+Der/Pr+Ind+Prt1+ScDu3: муӈганзь
     муʼ+N+Nom+Der/Pr+Ind+Prt1+ScPl1: мумаць 
     муʼ+N+Nom+Der/Pr+Ind+Prt1+ScPl2: мундаць 
     муʼ+N+Nom+Der/Pr+Ind+Prt1+ScPl3: мунаць  